Minutes et répertoires du notaire Simon LE MERCIER, 15 septembre 1609 - 31 octobre 1647 (étude VII)
Archives nationales
- Minutes de Simon LE MERCIER, 1609 - 1647; MC/ET/VII/1 - MC/ET/VII/37
  - Minutes. 1636, MC/ET/VII/25
    - Quittance donnée par Jean Tartier, avocat en parlement, demeurant rue du Plâtre, en son nom et comme tuteur des enfants nés de son mariage avec Jeanne de Rely, sa femme, à Jean Jacquet, bourgeois de Paris, demeurant rue au Maire, en son nom et comme tuteur des enfants de Séverin Jacquet, son f
      Passé en présence de René Mésangeau, musicien ordinaire du roi, de Marguerite Tacquet, sa femme, de Jean Letexier, peintre ordinaire du roi, et de Marie Jacquet, sa femme.
      Précisions sur les lieux: Fleurines (Oise)--Saint-Christophe
      quittance; Fleurines (Oise); Maire (rue au); Marais (quartier); Neuve-Saint-Laurent (rue); Plâtre (rue du); Touraine (rue de); Senlis (Oise); Bouillon, Antoine de; Bouillon, Jean de; Dupuis, Françoise; Garrault, Jacques; Jacquet, Jean; Jacquet, Marie; Jacquet, Séverin; Letexier, Jean; Mésangeau, René; Rely, Jeanne de; Tacquet, Marguerite; Tartier, Jean; avocat au parlement (Ancien Régime); contrôleur des guerres (Ancien Régime); musicien; peintre; abbé; secrétaire
    - Quittance donnée par Thomas Clément, procureur au Châtelet, demeurant rue Quincampoix, à Jean Jacquet, bourgeois de Paris, demeurant rue au Maire, agissant en son nom et comme tuteur des enfants mineurs de feu Séverin Jacquet, son fils, et en l'acquit des enfants et héritiers de Françoise Dupuis, sa femme, d'une somme de 2.456 livres pour le rachat et les arrérages de 150 livres de rente., 26 avril 1636; MC/ET/VII/25
      L'argent est versé par Antoine de Bouillon, prieur de Saint-Christophe-en-Halatte, près Senlis, en la présence de Jacques Garrault, sieur de Bucamp, conseiller du roi, secrétaire et contrôleur général de l'ordinaire des guerres, demeurant rue de Touraine, au marais du Temple..
      Cette somme provient de partie de la vente d'une maison sise rue Neuve-Saint-Laurent, par la famille Jacquet, au sieur de Saint-Christophe..
      Cet acte est passé en présence de Jean de Bouillon, frère dudit Bouillon, de Jacques Garrault, sieur de Bucamp, et de Claude Jacquet, bourgeois de Paris, demeurant rue au Maire, de René Mésangeau, musicien ordinaire du roi, et de Marguerite Jacquet, sa femme, de Jean Letexier, peintre ordinaire du roi, et de Marie Jacquet, sa femme.
      Documents du Minutier central concernant l'histoire de la musique (1600-1650), par Madeleine Jurgens, tome I, Paris, Archives nationales, 1967, p. 269.
      quittance; Fleurines (Oise); Maire (rue au); Marais (quartier); Neuve-Saint-Laurent (rue); Quincampoix (rue); Touraine (rue de); Senlis (Oise); Bouillon, Antoine de; Bouillon, Jean de; Clément, Thomas; Dupuis, Françoise; Garrault, Jacques; Jacquet (famille); Jacquet, Claude; Jacquet, Jean; Jacquet, Marguerite; Jacquet, Marie; Jacquet, Séverin; Letexier, Jean; Mésangeau, René; Saint-Christophe (M. de); contrôleur des guerres (Ancien Régime); musicien; peintre; abbé; procureur de justice (Ancien Régime); secrétaire
    - Vente par Jean Jacquet, bourgeois de Paris, demeurant rue au Maire, en son nom et comme tuteur de Claude et Nicolas Jacquet, enfants de Séverin Jacquet, par Claude Jacquet, bourgeois de Paris, son fils, par René Mésangeau, musicien ordinaire du roi, et Marguerite Jacquet, demeurant rue des Petits-Champs, paroisse Saint-Merri, et par Jean Le Texier, peintre ordinaire du roi, et Marie Jacquet, sa femme, à Antoine de Bouillon, prieur de Saint-Christophe-en-Halatte, près Senlis, demeurant à Paris, rue de Touraine, d'une maison sise rue Neuve Saint-Laurent, ou du Vertbois, moyennant 14.300 livres., 28 avril 1636; MC/ET/VII/25
      Documents du Minutier central concernant l'histoire de la musique (1600-1650), par Madeleine Jurgens, tome I [études I à X, 1763 actes], Paris, Archives nationales, 1967, p. 270 (instrument de recherche imprimé dématérialisé, certaines notices sont plus détaillées dans la version intégrale accessible en ligne par la rubrique 'Autres instruments de recherche', voir contexte dans le Plan d’orientation général - Notaires de Paris, guides thématiques du Minutier).
    - Déclaration de Jean Jacquet, Claude Jacquet, René Mésangeau et Marguerite Jacquet, suivant laquelle, bien que dans la vente passée ce jour, Jean Le Texier reconnaisse avoir reçu de Jean Jacquet la somme de 1.200 livres, la vérité est qu'il n'a reçu que 200 livres, les autres 1.000 livres ayant déjà été versées., 28 avril 1636; MC/ET/VII/25
    - Vente par Jean Jacquet, bourgeois de Paris, demeurant rue au Maire, agissant en son nom et aux noms de ses petits-fils Claude et Nicolas, fils de feu Séverin Jacquet, par Claude Jacquet, bourgeois de Paris, son fils, demeurant même rue, par René Mésangeau, musicien ordinaire du roi, et Marguerite Jacquet, sa femme, demeurant rue des Petits-Champs, paroisse Saint-Merri, par Jean Letexier, peintre ordinaire du roi, et par Marie Jacquet, sa femme, demeurant rue Saint-Honoré, paroisse Saint-Eustache, à Robert Gillot, écuyer, sieur des Prières [Perières], capitaine exempt des gardes du corps du roi, demeurant rue Jacob au bout de la rue du Colombier, d'une maison sise rue au Maire consistant en deux corps de logis, avec cour, puits et jardin touchant par derrière aux murs du prieuré Saint-Martin-des-Champs, et d'une autre maison consistant en deux corps de logis, sise aussi rue au Maire et contiguë à la première, ayant pour enseigne l''Image Saint Fiacre', moyennant 18.000 livres dont 14.000 payées comptant [14.700 livres comptant, 2.400 livres en rachat de rente et remise par Mésangeau et sa femme des arrérages de 150 livres de rente à eux dus par Jean Jacquet]., 1er juillet 1636; MC/ET/VII/25
      - 1633, 24 décembre. - Copie de l'avis de parents des mineurs Jacquet.
      Documents du Minutier central concernant les peintres, sculpteurs et graveurs au XVIIe siècle (1600-1650) [études I à X, 1955 actes], par Marie-Antoinette Fleury, tome I, Paris, S.E.V.P.E.N, 1969, p. 441 (instrument de recherche imprimé dématérialisé, certaines notices sont plus détaillées dans la version intégrale accessible en ligne par la rubrique 'Autres instruments de recherche', voir contexte dans le Plan d’orientation général - Notaires de Paris, guides thématiques du Minutier).
      Documents du Minutier central concernant l'histoire de la musique (1600-1650), par Madeleine Jurgens, tome I, Paris, Archives nationales, 1967, p. 270.
      acte de vente; copie authentique; Colombier (rue du); Jacob (rue); Maire (rue au); Petits-Champs (rue des); Saint-Eustache (paroisse); Saint-Fiacre (image); Saint-Honoré (rue); Saint-Martin-des-Champs (abbaye de); Saint-Merri (paroisse); Gillot, Robert; Jacquet, Claude; Jacquet, Jean; Jacquet, Marguerite; Jacquet, Marie; Jacquet, Nicolas; Jacquet, Séverin; Letexier, Jean; Mésangeau, René; officier (armée); musicien; peintre
    - Inventaire après décès d'Antoine Godard, marchand gantier parfumeur, bourgeois de Paris, demeuranr rue de la Barillerie; nombreux articles de ganterie., 15 juillet 1636; MC/ET/VII/25; 45 fol.
      inventaire; Godard, Antoine
    - Inventaire après décès de Charles Lescombart, bourgeois de Paris, rue Zacharie., 1er septembre 1636; MC/ET/VII/25
      Georges Wildenstein, Le goût pour la peinture dans la bourgeoisie parisienne au début du règne de Louis XIII, d'après des inventaires après décès...[705 actes], Gazette des Beaux-Arts, Paris, 1959, p.89 (voir contexte dans le Plan d’orientation général - Notaires de Paris, guides thématiques du Minutier).
      inventaire après décès; Zacharie (rue); Lescombart, Charles
    - Mise en apprentissage par Marie Noël de sa soeur Marguerite Noël, pour trois années chez Françoise Hémond, veuve de Nicolas Porteceille, fifre de la chambre du roi, et Angélique Damon, couturière pour femmes et petits-enfants, moyennant 72 livres., 4 novembre 1636; MC/ET/VII/25
  - Minutes. 1637, MC/ET/VII/26
    - Contrat de mariage entre Girard Laurens, (1) conducteur des ouvrages de tapisserie de haute lice du roi et valet de chambre ordinaire de Monsieur, demeurant aux galeries du Louvre, et Marguerite Caignon, fille des défunts Michel Caignon, huissier en la cour des aides, et Chrétienne Grimont, demeurant également aux galeries du Louvre., 27 janvier 1635; MC/ET/VII/26
      Parmi les signatures des témoins figure celle de Jean Warin, maître et garde de la monnaie du roi, ami de la future..
      Compléments de description: (1) Veuf en premières noce. d'Anne Pillegrain.
      Documents du Minutier central concernant les peintres, sculpteurs et graveurs au XVIIe siècle (1600-1650) [études I à X, 1955 actes], par Marie-Antoinette Fleury, tome I, Paris, S.E.V.P.E.N, 1969, p. 756 (instrument de recherche imprimé dématérialisé, certaines notices sont plus détaillées dans la version intégrale accessible en ligne par la rubrique 'Autres instruments de recherche', voir contexte dans le Plan d’orientation général - Notaires de Paris, guides thématiques du Minutier).
      contrat de mariage; Louvre (palais du); Caignon, Marguerite; Caignon, Michel; Grimont, ChrEtienne; Laurens, Gérard; Pillegrain, Anne; Warin, Jean (1604?-1672); tapissier; militaire du rang; huissier; employé de maison
    - Convention entre Claude Sallé, peintre ordinaire du roi, demeurant sur le pont Notre-Dame, en la 49e maison du pont en aval, à l'enseigne du 'Heaume', et Arnoult Legendre, marchand miroitier, demeurant en l'île du Palais, en face des Augustins, par laquelle le peintre s'engage à faire agréer par les prévôts des marchands et échevins de Paris le transport de bail qu'il a fait audit Legendre., 29 mars 1635; MC/ET/VII/26
      Le droit au bail aurait été cédé par la ville audit Sallé, moyennant la somme de 2.700 livres (1) sur laquelle ledit Legendre lui a payé 1.200 livres tournois et s'engage à payer le reste d'ici la Saint Remi prochaine..
      Compléments de description: (1) On dit dans l'acte que le transport de bail est du même jour, devant le même notaire mais il n'est pas conservé dans les minutes.
      Documents du Minutier central concernant les peintres, sculpteurs et graveurs au XVIIe siècle (1600-1650) [études I à X, 1955 actes], par Marie-Antoinette Fleury, tome I, Paris, S.E.V.P.E.N, 1969, p. 632 (instrument de recherche imprimé dématérialisé, certaines notices sont plus détaillées dans la version intégrale accessible en ligne par la rubrique 'Autres instruments de recherche', voir contexte dans le Plan d’orientation général - Notaires de Paris, guides thématiques du Minutier).
      convention; cession; bail; Heaume (enseigne du); Notre-Dame (pont); Cité (île de la); Legendre, Arnoul; Sallé, Claude; miroitier; peintre
    - Bail par Robert Villot, dit Gournay, écuyer de cuisine du duc de Longueville, demeurant en l'hôtel de celui-ci, pour six ans, à partir de Noël, à Jean Costel, dit Bayart, trompette dudit seigneur, d'une maison à Trie-Château, avec jardin et colombier, moyennant 75 livres de loyer annuel., 20 octobre 1636; MC/ET/VII/26
      Documents du Minutier central concernant l'histoire de la musique (1600-1650), par Madeleine Jurgens, tome I [études I à X, 1763 actes], Paris, Archives nationales, 1967, p. 619 (instrument de recherche imprimé dématérialisé, certaines notices sont plus détaillées dans la version intégrale accessible en ligne par la rubrique 'Autres instruments de recherche', voir contexte dans le Plan d’orientation général - Notaires de Paris, guides thématiques du Minutier).
    - Mise en apprentissage par Denis Mouvant, maître joueur d'instruments, demeurant rue de la Monnaie, de son fils Louis, âgé de seize ans, pour cinq années, chez Jacques Le Pot, maître éperonnier, bourgeois de Paris, demeurant rue Saint-Honoré, paroisse Saint-Eustache, qui lui enseignera son métier moyennant 90 livres., 8 février 1637; MC/ET/VII/26
      Documents du Minutier central concernant l'histoire de la musique (1600-1650), par Madeleine Jurgens, tome I [études I à X, 1763 actes], Paris, Archives nationales, 1967, p. 584 (instrument de recherche imprimé dématérialisé, certaines notices sont plus détaillées dans la version intégrale accessible en ligne par la rubrique 'Autres instruments de recherche', voir contexte dans le Plan d’orientation général - Notaires de Paris, guides thématiques du Minutier).
    - Quittance par Marie de La Noue, veuve de Pons de Lozières, chevalier des ordres du roi, marquis de Thenières, maréchal de France et des camps et armées du roi, demeurant en son hôtel rue du Luxembourg, au faubourg Saint-Germain, à Simon Vouet, peintre ordinaire du roi, d'une somme de 2.500 livres tournois sur celle de 5.000 livres que lui doit ledit Vouet, par délégation de Sébastien Sézille et de Catherine Hue, sa femme., 21 mars 1637; MC/ET/VII/26
      Simon Vouet s'engage à payer les 2.500 livres restant le 1er mai prochain et la dame de La Noue lui remet les frais qu'elle a engagés contre lui pour le payement de son dû.
      Documents du Minutier central concernant les peintres, sculpteurs et graveurs au XVIIe siècle (1600-1650) [études I à X, 1955 actes], par Marie-Antoinette Fleury, tome I, Paris, S.E.V.P.E.N, 1969, p. 742 (instrument de recherche imprimé dématérialisé, certaines notices sont plus détaillées dans la version intégrale accessible en ligne par la rubrique 'Autres instruments de recherche', voir contexte dans le Plan d’orientation général - Notaires de Paris, guides thématiques du Minutier).
      quittance; Luxembourg (rue du); Saint-Germain (faubourg); Hue, Catherine; La Noue (Mme de); La Noue, Marie de; Lauzières (veuve); Lauzières-Thémines, Pons de (1553-1627); Sézille,Sébastien; Vouet, Simon (1590-1649); officier général; officier général; peintre
    - Marché entre Maurice Dubout, tapissier ordinaire du roi, demeurant en la grande galerie du château du Louvre, et Simon Vouet, peintre ordinaire du roi, demeurant auxdites galeries, pour une tenture et toutes les pièces de tapisseries de haute lice, sur des cartons et dessins qui lui seront fournis par le peintre, sans y rien changer, en particulier pour la couleur des visages et des carnations., 20 avril 1637; MC/ET/VII/26
      La tapisserie aura deux aulnes et un quart de haut, elle sera faite de fine laine et soie; le tapissier sera tenu de fournir des laines qui pourront se teindre en cramoisi, et de rehausser de fine soye rondelette les endroits qu'il conviendra: habits, fleurs, feuillages et bordures. Il devra commencer à travailler à partir du jour même et continuer au fur et à mesure que les cartons lui seront fournis et avec la même finesse que pour les tapisseries exécutées pour le roi..
      Ce marché est conclu à raison de 100 livres tournois par aulne carrée. Maurice Dubout a reçu d'avance 150 livres et il s'engage a livrer quatre pièces à la Pentecôte. Il n'aura pas le droit de copier les cartons et devra les rendre dès qu'il aura exécuté le travail.
      marché; Louvre (palais du); Dubout, Maurice; Vouet, Simon (1590-1649); peintre; tapissier
    - Transaction entre Jacqueline Doreau, veuve de Jean Marcès, bourgeois de Paris, demeurant rue Neuve-des-Deux-Jeux-de-paume, d'une part, et François Marcès, poursuivant la maîtrise de barbier-chirurgien, et Barbe Bicheur, sa femme, demeurant même rue, et Guillaume Chaudron, l'un des vingt-quatre violons du roi, et Marie Marcès, sa femme, demeurant rue Gervais-Laurent, enfants de ladite Jacqueline, d'autre part, portant constitution à celle-ci de 75 livres de pension viagère. La veuve fait don à ses enfants de tous ses biens meubles et immeubles, dont elle se réserve l'usufruit, moyennant l'engagement pris par eux de l'assister quand elle sera malade et de l'héberger moyennant 120 livres pour sa nourriture et son logement annuels., 27 avril 1637; MC/ET/VII/26
      Documents du Minutier central concernant l'histoire de la musique (1600-1650), par Madeleine Jurgens, tome I [études I à X, 1763 actes], Paris, Archives nationales, 1967, p. 147 (instrument de recherche imprimé dématérialisé, certaines notices sont plus détaillées dans la version intégrale accessible en ligne par la rubrique 'Autres instruments de recherche', voir contexte dans le Plan d’orientation général - Notaires de Paris, guides thématiques du Minutier).
    - Quittance donnée par Marie de La Noue, veuve de Pons de Lozières, chevalier des ordres du roi, marquis de Thenières, maréchal de France et des camps et armées du roi, demeurant en son hôtel, rue du Luxembourg, au faubourg Saint-Germain, à Simon Vouet, peintre ordinaire du roi, d'une somme de 3.832 livres 13 sols tournois., 3 mai 1637; MC/ET/VII/26
      quittance; Luxembourg (rue de); Luxembourg (rue du); Saint-Germain (faubourg); La Noue, Marie de; Lauzières (veuve); Lauzières-Thémines, Pons de (1553-1627); Vouet, Simon (1590-1649); officier général; officier général; peintre
    - Quittance donnée par André Broé, conseiller du roi en ses conseils d'état et privé et maître des requêtes ordinaire de son hôtel, demeurant rue Pavée, paroisse Saint-André-des-Arts, ayant les droits de Jean Le Cocq, conseiller du roi en sa cour de parlement, à Simon Vouet, peintre ordinaire du roi, d'une somme de 846 livres 17 sols 8 deniers pour le remboursement et les arrérages de 50 livres de rente. La rente était garantie par la maison de la rue des Trois-Maries., 15 juillet 1637; MC/ET/VII/26
      Documents du Minutier central concernant les peintres, sculpteurs et graveurs au XVIIe siècle (1600-1650) [études I à X, 1955 actes], par Marie-Antoinette Fleury, tome I, Paris, S.E.V.P.E.N, 1969, p. 743 (instrument de recherche imprimé dématérialisé, certaines notices sont plus détaillées dans la version intégrale accessible en ligne par la rubrique 'Autres instruments de recherche', voir contexte dans le Plan d’orientation général - Notaires de Paris, guides thématiques du Minutier).
      quittance; Pavée (rue); Saint-André-des-Arts (paroisse); Trois-Maures (rue des); Broé, André; Le Cocq, Jean; Vouet, Simon (1590-1649); maître des requêtes (Ancien Régime); peintre
    - Quittance donnée par Nicolas Desprez, maître découpeur égratigneur de draps de soie, bourgeois de Paris, demeurant rue Saint-Bon, héritier de défunte Marguerite Carbon, sa mère, à Simon Vouet, peintre ordinaire du roi, d'une somme de 823 livres 2 sols 2 deniers pour le remboursement et les arrérages de 50 livres de rente., 15 juillet 1637; MC/ET/VII/26
      quittance; Saint-Bon (rue); Trois-Maures (rue des); Carbon, Marguerite; Desprez, Nicolas; Vouet, Simon (1590-1649); peintre
    - Quittance donnée par Martin Prévost, marchand mercier, demeurant au bout du Pont-Neuf, à Simon Vouet, peintre ordinaire du roi, en l'acquit de Sébastien Sézille, d'une somme de 49 livres 3 sols tournois, représentant différentes saisies faites sur une maison sise au bout du Pont-Neuf qu'a acquise ledit Vouet., 1er août 1637; MC/ET/VII/26
      quittance; Neuf (pont); Prévost, Martin; Sézille,Sébastien; Vouet, Simon (1590-1649); commerçant; peintre
    - Quittance donnée par Nicolas Descamps, marchand bourgeois de Paris, demeurant au bout du Pont-Neuf, du côté du Louvre, ayant les droits de François Guilleminot, marchand bourgeois de Paris, à Simon Vouet, peintre ordinaire du roi, en l'acquit de Sébastien Sézille, écuyer et conseiller du roi, lieutenant de ses gardes en la prévôté de l'hôtel et grande prévôté de France. d'une somme de 400 livres tournois, que devait Claude Hannepin, maître cordonnier, à François Guilleminot avec le cautionnement dudit Sézille., 1er août 1637; MC/ET/VII/26
      Pour sûreté du payement, des oppositions auraient été mises sur la maison sise au bout du Pont-Neuf et que Simon Vouet a acquise dudit Sézille.
      quittance; Neuf (pont); Descamps, Nicolas; Guilleminot, François; Hannepin, Claude; Sézille,Sébastien; Vouet, Simon (1590-1649); cordonnier; commerçant; peintre
    - Quittance donnée par Hubert Fillon, marchand quincaillier, demeurant rue Saint-Germain-de-l'Auxerrois, à Simon Vouet, peintre ordinaire du roi, en l'acquit de Sébastien Sézille, lieutenant en la prévôté de l'hôtel, d'une somme de 572 livres 14 sols tournois due pour différentes actions et transactions relatives à une maison sise au bout du Pont-Neuf., 5 août 1637; MC/ET/VII/26
      Documents du Minutier central concernant les peintres, sculpteurs et graveurs au XVIIe siècle (1600-1650) [études I à X, 1955 actes], par Marie-Antoinette Fleury, tome I, Paris, S.E.V.P.E.N, 1969, p. 744 (instrument de recherche imprimé dématérialisé, certaines notices sont plus détaillées dans la version intégrale accessible en ligne par la rubrique 'Autres instruments de recherche', voir contexte dans le Plan d’orientation général - Notaires de Paris, guides thématiques du Minutier).
      quittance; accord; Neuf (pont); Saint-Germain-l'Auxerrois (rue); Fillon, Hubert; Sézille,Sébastien; Vouet, Simon (1590-1649); peintre; commerçant
    - Inventaire après décès de François Regnard, marchand chandelier privilégié suivant la cour, rue de l'Arbre-Sec, à la ' Rose-Rouge '., 14 août 1637; MC/ET/VII/26
      Georges Wildenstein, Le goût pour la peinture dans la bourgeoisie parisienne au début du règne de Louis XIII, d'après des inventaires après décès...[705 actes], Gazette des Beaux-Arts, Paris, 1959, p.90 (voir contexte dans le Plan d’orientation général - Notaires de Paris, guides thématiques du Minutier).
      inventaire après décès; Arbre-Sec (rue de l'); Rose Rouge (enseigne de la); Regnard, François; cirier
    - Obligation par Claude Sallé, peintre ordinaire des bâtiments du roi, et par Madeleine Montallier, sa femme, demeurant rue des Postes au faubourg Saint-Marcel, envers Claude Prudhomme, tenant bains et étuves rue d'Orléans, pour une somme de 1.000 livres tournois qu'il leur a prêtée, remboursable dans un an., 24 août 1637 - 25 août 1638; MC/ET/VII/26
      Ce prêt est garanti par la maison où demeurent les débiteurs, qui consiste en un grand corps de logis, cour, jardins, par une autre maison contiguë et par une troisième maison sise rue de l'Arbalète, au faubourg Saint-Marcel, occupée par François George..
      - 1638, 25 août - Quittance de remboursement
      Documents du Minutier central concernant les peintres, sculpteurs et graveurs au XVIIe siècle (1600-1650) [études I à X, 1955 actes], par Marie-Antoinette Fleury, tome I, Paris, S.E.V.P.E.N, 1969, p. 633 (instrument de recherche imprimé dématérialisé, certaines notices sont plus détaillées dans la version intégrale accessible en ligne par la rubrique 'Autres instruments de recherche', voir contexte dans le Plan d’orientation général - Notaires de Paris, guides thématiques du Minutier).
      obligation; quittance; Arbalète (rue de l'); Orléans (rue d'); Postes (rue des); Saint-Marcel (faubourg); George, François; Montallier, Madeleine; Prudhomme, Claude; Sallé, Claude; peintre
    - Inventaire après décès de Jean Bernier, prêtre à Saint-Germain-l'Auxerrois., 29 août 1637; MC/ET/VII/26
      Bibliothèque.
      inventaire après décès; Bernier, Jean; prêtre
    - Inventaire de François Leroux, commis aux Vivres des armées du roi, dont deux pages de livres., 10 septembre 1637; MC/ET/VII/26
      inventaire après décès; Leroux, François
    - Inventaire après décès de Pierre Saver, avocat au conseil du roi., 18 septembre 1637; MC/ET/VII/26
      inventaire après décès; Saver, Pierre; avocat aux conseils (Ancien Régime)
    - Inventaire après décès de Médéric Lepreux, secrétaire de la chambre du roi, dressé à la requête de Louise Marcerel, sa veuve, demeurant près la grande écurie du roi, paroisse Saint-Roch., 30 septembre 1637; MC/ET/VII/26
      (fol. 9): En un cabinet,.
      '... ung lut garny de son estuy, prisé... 60 s.